臺灣臺南地方法院臺南簡易庭民事判決
110年度南簡字第149號
原      告  福甲金屬企業股份有限公司

法定代理人  杜泰章  
被      告  張漢輝  
            順裕汽車貨運股份有限公司


法定代理人  楊玉美  
共      同
訴訟代理人  楊弘儒  
上列當事人間請求侵權行為損害賠償事件，經本院於民國110年8
月17日言詞辯論終結，判決如下：
    主      文
被告應連帶給付原告新臺幣8萬元，及自民國109年7月23日起至
清償日止，按週年利率5％計算之利息。　　
訴訟費用由被告連帶負擔。
本判決得假執行。　　
    事實及理由
一、原告起訴主張：
㈠、被告張漢輝乃被告順裕汽車貨運股份有限公司（下稱被告順
    裕公司）之受僱人，於民國109年4月7日8時24分許，駕駛車
    牌號碼000-000號大貨車執行業務，在臺南市○○區○○路00號
    前，因其所裝載貨物花崗岩未確實綑綁牢固，致該貨物掉落
    砸毁原告所有之車牌號碼000-0000號自用小客車（下稱系爭
    車輛），致原告車輛修復後仍受有交易價值減損之損害，原
    本原告預估損害為新臺幣(下同）20萬元，經汽車同業公會
    鑑定後，認為僅減損8萬元，原告同意鑑定之結果。爰依民
    法第184條、第188條、第196條之規定提起本件訴訟等語。
㈡、原告減縮後之聲明：①被告二人應連帶給付原告8萬元，及自1
    09年7月23日起至清償日止，按週年利率5％計算之利息。②訴
    訟費用由被告二人連帶負擔。(見本院卷第68頁筆錄)　
二、被告2人答辯略以：
㈠、被告對於鑑定報告沒有意見，但即使原告因此減縮訴之聲明
    ，被告仍不同意賠償交易價格之減損，因為本件原告並沒有
    實際將系爭車輛出售，所以原告沒有交易價格減損之損害。
    原告是基於侵權行為損害賠償為請求，故被告認為沒有出售
    就沒有損害，原告就沒有請求權。何況，原告如果是之後第
    二年或第三年以後才出售系爭車輛，它的交易價格又會不一
    樣。因此，被告不同意賠償任何交易價格減損的金額。我們
    保險公司之前有過其他案例，也是做這樣的主張，就不必賠
    償交易價格之減損，故被告不同意賠償等語。
㈡、聲明：原告之訴駁回。　　
三、本院得心證之理由：
㈠、原告主張被告張漢輝乃被告順裕公司之受僱人，於上開時、
    地，駕駛車牌號碼000-000號大貨車執行業務，因其所裝載
    之花崗岩未確實綑綁牢固，致花崗岩掉落砸毁系爭車輛乙節
    ，業據原告提出與其所述相符之行車執照、權威車訊393期
    之市場交易價格資料、富康汽車股份有限公司出具關於系爭
    車輛之中古車估價單附卷為證（見調字卷第17至21頁），堪
    以認定。
㈡、按因故意或過失，不法侵害他人之權利者，負損害賠償責任
    ，民法第184條第1項定有明文。受僱人因執行職務，不法侵
    害他人之權利者，由僱用人與行為人連帶負損害賠償責任。
    民法第188條第1項前段亦有明文。負損害賠償責任者，除法
    律另有規定或契約另有訂定外，應回復他方損害發生前之原
    狀。第1項情形，債權人得請求支付回復原狀所必要之費用
    ，以代回復原狀。不能回復原狀或回復顯有重大困難者，應
    以金錢賠償其損害。民法第213條第1項、第3項、第215條分
    別定有明文。次按不法毀損他人之物者，被害人得請求賠償
    其物因毀損所減少之價額，民法第196條定有明文。再按物
    被毀損時，被害人除得依民法第196條請求賠償外，並不排
    除民法第213條至第215條之適用。所謂因物被毀損所減少之
    價額，得以修復費用為估定標準，但以必要者為限。若被害
    人能證明其物因毀損或減少之價額，超過必要之修復費用時
    ，就其差額，仍得請求賠償，此有最高法院77年度第9次民
    事庭會議決議足資參照。
㈢、經查，系爭車輛因本件事故受損、修復後，經本院送請臺南
    市汽車商業同業公會鑑定認為：「有交易價格之減損，經鑑
    價後，全車差價為8萬元正。」等語明確在卷（見本院卷第4
    8頁），而被告亦表示對該同業公會鑑定結果無意見，是堪
    採取。揆諸前揭決議意旨，本件原告既能證明其物因毀損或
    減少之價額，超過必要之修復費用時，就其差額，自仍得請
    求賠償，故被告辯以：因為原告沒有實際出售系爭車輛，所
    以沒有損害云云，與法未合，尚非有據。
㈣、基上，原告請求被告二人因僱傭關係之侵權行為損害賠償責
    任連帶賠償系爭車輛交易價格減損之損害8萬元，為有理由
    ，應予准許。
四、本件事證已臻明確，兩造其餘攻擊防禦方法及所提之證據，
    經審酌後認於本判決結果不生影響，爰不一一論述，附此敘
    明。　
五、本件係適用簡易訴訟程序所為被告敗訴之判決，應按民事訴
    訟法第389條第1項第3款規定依職權宣告假執行。
六、訴訟費用負擔之依據：民事訴訟法第78條。
中　　華　　民　　國　　110 　年　　8 　　月　　31　　日
            臺灣臺南地方法院臺南簡易庭
                              法  官  吳金芳
以上正本證明與原本無異。
如不服本判決，應於判決送達後20日內，向本院提出上訴狀並表
明上訴理由（須附繕本），如於本判決宣示後送達前提起上訴者
，應於判決送達後20日內補提上訴理由書（須附繕本）。如委任
律師提起上訴者，應一併繳納上訴審裁判費。
中　　華　　民　　國　　110 　年　　8 　　月　　31　　日
                              書記官  李崇文